臺灣桃園地方法院刑事判決　　　　　　　100年度訴字第395號
公　訴　人　臺灣桃園地方法院檢察署檢察官
被　　　告　徐子孟
　　　　　　羅金安
上　 二　人
共　　　 同
指定辯護人　本院公設辯護人彭詩雯
上列被告等因違反槍砲彈藥刀械管制條例案件，經檢察官提起公
訴（99年度偵字第25799 號），本院判決如下：
    主  文
徐子孟未經許可持有子彈，累犯，處有期徒刑肆月；又未經許可
，寄藏可發射子彈具有殺傷力之改造槍枝，累犯，處有期徒刑
年貳月，併科罰金新臺幣伍萬元，罰金如易服勞役，以新臺幣壹
仟元折算壹日。扣案仿BERETTA 廠M9型半自動手槍製造之改造手
槍壹枝（槍枝管制編號0000000000號，含彈匣壹個）及由金屬彈
殼組合直徑8.9 ±0.5mm 金屬彈頭而成具有殺傷力之非制式子彈
肆顆，均沒收。應執行有期徒刑年肆月，併科罰金新臺幣伍萬
元，罰金如易服勞役，以新臺幣壹仟元折算壹日。扣案仿BERETT
A 廠廠M9型半自動手槍製造之改造手槍壹枝（槍枝管制編號0000
000000號，含彈匣壹個）及由金屬彈殼組合直徑8.9 ±0.5mm 金
屬彈頭而成具有殺傷力之非制式子彈肆顆，均沒收。
羅金安未經許可，持有可發射子彈具有殺傷力之改造槍枝，累犯
，處有期徒刑年肆月，併科罰金新臺幣伍萬元，罰金如易服勞
役，以新臺幣壹仟元折算壹日。扣案仿BERETTA 廠M9型半自動手
槍製造之改造手槍壹枝（槍枝管制編號0000000000號，含彈匣壹
個）及由金屬彈殼組合直徑8.9 ±0.5mm 金屬彈頭而成具有殺傷
力之非制式子彈肆顆，均沒收。
    事  實
一、徐子孟前於民國92年間，因違反毒品危害防制條例案件，經
    本院以93年度訴緝字第104 號判處有期徒刑1 年、10月，應
    執行有期徒刑1 年6 月確定，又於93年間，因違反毒品危害
    防制條例案件經本院以94年度訴字第365 號判處有期徒刑1
    年確定，上開2 案接續執行，於95年7 月7 日假釋出監併付
    保護管束，至95年12月21日保護管束期滿，視為已執行完畢
    。羅金安(一)於93年間因違反毒品危害防制條例案件，經臺灣
    高等法院以97年度上訴字第172 號判決判處有期徒刑6 月、
    10 月 ，減為有期徒刑3 月、5 月，應執行有期徒刑7 月確
    定，(二)於93年間因竊盜案件，經臺灣高等法院以97年度上易
    字第637 號判決判處有期徒刑1 年6 月，減為有期徒刑9 月
    確定，(三)於93年間再因違反毒品危害防制條例案件，經本院
    以93年度桃簡字第2100號判決判處有期徒刑5 月確定，(四)於
    94年間因偽造文書案件，經本院以94年度桃簡字第981 號判
    決判處有期徒刑5 月確定，(五)於94年間再因違反毒品危害防
    制條例案件，經本院以94年度桃簡字第1334號判決判處有期
    徒刑5 月確定，(六)於95年間因偽造文書案件，經本院以95年
    度桃簡字第1784號判決判處有期徒刑5 月確定，上揭(三)、(四)
    、(五)、(六)之罪刑，嗣經本院以96年度聲減字第3949號裁定減
    刑分別為有期徒刑2 月15日、2 月15日、2 月15日、2 月15
    日，又上揭(一)、(三)、(四)、(五)之罪刑，經臺灣高等法院以97年
    度聲字第2875號裁定定應執行刑有期徒刑1 年2 月，上揭(二)
    、(六)之罪刑，經臺灣高等法院以97年度聲字第3897號裁定定
    應執行刑有期徒刑11月確定，再與前揭應執行刑有期徒刑1
    年2 月接續執行，於98年4 月22日假釋出監，於98年9 月13
    日縮刑期滿執行完畢。詎猶不知悔改，(一)徐子孟明知未經許
    可，不得持有可供槍砲所使用具殺傷力之制式子彈，竟於99
    年10月7 日前1 週之某日某時許，在桃園縣中壢市○○路26
    0 號2 樓之2 其不知情女友陳月杏之住處，向姓名、年籍不
    詳綽號「小陳」之男子購買具殺傷力之口徑12GAUGE 制式霰
    彈2 顆（經鑑定均經試射完畢）後，隨即基於持有子彈之犯
    意而無故持有之。(二)又徐子孟、羅金安均明知非經中央主管
    機關許可，不得無故持有、寄藏具有殺傷力可發射子彈之改
    造手槍及子彈，羅金安竟於99年初在桃園火車站向年籍不詳
    之「周國隆」男子以新臺幣（下同）3 萬元，購買具殺傷力
    之仿BERETTA 廠M9半自動手槍改造之槍枝（槍枝管制編號00
    00000000號，含彈匣1 個）1 枝及可擊發具殺傷力直徑8.9
    ±0.5mm 之非制式子彈6 顆（其中2 顆因鑑定試射完畢），
    隨即基於持有具殺傷力之改造手槍及子彈之犯意而無故持有
    之。嗣於99年10月7 日晚間7 時許，羅金安攜帶上開槍、彈
    前往徐子孟於桃園縣中壢市○○路260 號2 樓之2 居所，因
    羅金安知悉警方將前來盤查，遂向徐子孟要求將上開槍、彈
    寄藏於該址，而徐子孟為協助羅金安規避警方追查，竟未經
    許可，基於寄藏改造槍枝、子彈之犯意，將羅金安所持有上
    開改造手槍及非制式子彈寄藏於桃園縣中壢市○○路260 號
    2 樓之2 其不知情女友陳月杏之住處內。
二、嗣於99年10月7 日晚上8 時30分許，警方據報前往上址查看
    ，而於桃園縣中壢市○○路260 號頂樓發現徐子孟及羅金安
    躲藏於分離式冷氣機室外機旁，並於冷氣機室外機與遮雨棚
    間當場查獲上開制式霰彈2 顆。後警經陳月杏之同意，於陳
    月杏位於桃園縣中壢市○○路260 號2 樓之2 之住處，當場
    扣得上開改造手槍及非制式子彈，方分別查悉上情
三、案經桃園縣政府警察局中壢分局報告臺灣桃園地方法院檢察
    署檢察官偵查起訴。
    理  由
壹、證據能力部分：
一、按刑事訴訟法第131 條之1 規定之受搜索人自願性同意搜索
    ，係以執行人員於執行搜索前應出示證件，查明受搜索人有
    無同意之權限，並應將其同意之意旨記載於筆錄，由受搜索
    人簽名或出具書面表明同意之旨為程序規範，並以一般意識
    健全具有是非辨別能力之人，因搜索人員之出示證件表明身
    分與來意，均得以理解或意識到搜索之意思及效果，而有參
    與該訴訟程序及表達意見之機會，可以自我決定選擇同意或
    拒絕，非出於強暴、脅迫、利誘、詐欺或其他公權力之不當
    施壓所為之同意為其實質要件。自願性同意之搜索，不以有
    「相當理由」為必要；被搜索人之同意是否出於自願，應依
    案件之具體情況包括徵求同意之地點、徵求同意之方式、同
    意者主觀意識之強弱、教育程度、智商等內、外在一切情況
    為綜合判斷，不能單憑多數警察在場即否定其自願性。本件
    搜索係源於警方獲報而於桃園縣中壢市○○路260 號頂樓發
    現徐子孟及羅金安躲藏於分離式冷氣機室外機旁，並於冷氣
    機室外機與遮雨棚間當場查獲制式霰彈2 顆。後警經桃園縣
    中壢市○○路260 號2 樓之2 之承租人陳月杏同意後，方搜
    索上址，並扣得事實欄一(二)所示之改造手槍、非制式子彈等
    情，有房屋租賃契約1 份、該分局搜索、扣押筆錄及陳月杏
    簽名之自願受搜索同意書在卷可稽（臺灣桃園地方法院檢察
    署99年度偵字第25799 號卷，下稱偵查卷，第84至90頁、第
    69至73頁）。而陳月杏於案發時為30歲之成年人，國中畢業
    之學歷，依陳月杏之智識程度，自當理解警察徵求其同意搜
    索之意義及後果。參以陳月杏於本院審理程序中具結證稱：
    伊當天到醫院時警察跟伊說還有2 名共犯，伊就隨同警察到
    警察局，到警察局時警方就要求到上址搜索，伊亦同意並與
    警察及2 名共犯一同前往上址。而到租屋處時，在場有人告
    訴伊如果警察沒有搜索票，可以不讓警察搜索，伊就問警察
    有沒有搜索票，副所長就用強硬的語氣稱若不讓警方搜索，
    警方還是會搜索，伊就想說租屋處沒有什麼東西，因此就開
    門讓警方入內搜索。而剛稱副所長強硬之語氣乃係伊感覺副
    所長有點生氣，但是副所長沒有說若不配合要將伊移送或不
    利於徐子孟之言語。而伊也有在搜索扣押筆錄上及同意搜索
    證明書上簽名，當時伊簽署時有大概看一下內容，伊在簽署
    時沒有人強迫伊（本院卷第164 至167 頁）等語。是依據陳
    月杏上開證述，其在警察局時即已同意警方至上址搜索，方
    與警方一同返回租屋處，而在其租屋處外時，縱有陳月杏所
    稱警方口氣較為強硬之情事，然陳月杏亦稱此乃其感覺副所
    長似有不悅，但警方並未為任何強暴脅迫之言語，且因認屋
    內並無違法情事方自行開門由警方入內搜索，顯然陳月杏之
    自由意志並未受到任何壓迫。況參以若陳月杏不願讓警方搜
    索，陳月杏在閱覽搜索同意書及搜索扣押筆錄後亦無須在上
    開文件上簽名，故本案取得陳月杏同意搜索之過程中，並無
    足以影響陳月杏意思決定之自由之特殊原因。至徐子孟雖又
    辯稱扣得之槍、彈乃藏在房間內之書桌裡，但該書桌只有其
    可以使用，因此警方搜索該書桌時應該得其同意云云，然陳
    月杏既為上址之承租人，自得隨意使用租屋處內之空間及物
    品，當亦有同意警方搜索租屋處內各處之權限，是徐子孟上
    開所辯亦不足採。綜上，本件執行搜索之警員乃係基於陳月
    杏同意所為之搜索而扣得事實欄一(二)所示之上開槍、彈，該
    扣案物品自得作為本案論罪之依據。
二、次按被告以外之人於偵查中向檢察官所為之陳述，除顯有不
    可信之情況者外，得為證據，刑事訴訟法第159 條之1 第2
    項定有明文。查證人即共同被告徐子孟於檢察官偵查中經具
    結後所為之陳述，並無顯不可信之情況，被告羅金安及其辯
    護人亦均未指出並證明上開證人之證言有何顯不可信之情況
    ，揆諸前揭法條規定，上開證人於檢察官訊問時經具結後所
    為之證述，自得為證據。
三、末按被告以外之人於審判外之言詞或書面陳述，除法律有規
    定者外，不得作為證據，刑事訴訟法第159 條第1 項定有明
    文；又被告以外之人於審判外之陳述，雖不符前4 條之規定
    ，而經當事人於審判程序同意作為證據，法院審酌該言詞陳
    述或書面陳述作成時之情況，認為適當者，亦得為證據，同
    法第159 條之5 第1 項規定甚明。經查：本件除前述外，下
    列所引用之被告以外之人於審判外之供述證據，因公訴人、
    被告及渠等之辯護人均於本院準備程序時表示無意見（見本
    院卷第127 頁背面），且迄至言詞辯論終結前未再聲明異議
    ，而本院審酌上開供述證據資料製作時之情況，無不當取供
    及證明力明顯過低之瑕疵，認以之作為證據應屬適當，故揆
    諸前開規定，認前揭證據資料應有證據能力。
貳、認定事實之理由及依據：
一、上揭犯罪事實，迭據被告徐子孟、羅金安於檢察官偵訊及本
    院審理時坦承不諱，核與徐子孟於警詢、檢察官偵訊時具結
    證述（見偵查卷第11頁、第13頁、第111 頁、第178 頁）相
    符，復有現場查獲照片8 張（見偵查卷第91至94頁）及扣案
    之改造手槍及制式、非制式子彈在卷為憑。而前揭槍、彈經
    送內政部警政署刑事警察局以檢視法、性能檢驗法及試射法
    鑑驗，鑑驗結果為：一、送鑑子彈2 顆，認係口徑12GAUGE
    制式霰彈，經試射，可擊發，認均具殺傷力。二、送鑑手槍
    1 枝（槍枝管制編號0000000000）認係改造手槍，由仿BERE
    TTA 廠M9型半自動手槍製造之槍枝，車通金屬槍管內阻鐵而
    成，經檢視，雖槍管彈室前端具破洞情形，且撞針無法復位
    並突出於槍機壁，惟不排除可以拉放滑套方式供擊發適用子
    彈使用，但本局現無適用子彈可供試射鑑定，依現狀，無法
    鑑驗。三、送鑑子彈6 顆：認均係非制式子彈，由金屬彈殼
    組合直徑8.9 ±0.5mm 金屬彈頭而成，採樣2 顆試射，可擊
    發，認均具殺傷力」，有該局99年11月30日刑鑑字第099014
    8553號鑑驗書（見偵查卷第158 至160 頁）附卷可稽。而鑑
    定證人高建成亦於本院審理中具結證稱：檢視法及性能檢驗
    法乃為以肉眼檢視槍管是否通暢，在徒手於槍枝未裝填子彈
    情況下拉扣扳機，檢視其機械性能是否正常，而依據此兩種
    鑑定方法，於本案中因扣案之槍管為金屬材質，且槍管之開
    口並不會影響到槍管之發射功能，故本案之扣案槍枝不會因
    為無法承受具殺傷力子彈引爆之壓力導致子彈無法順利射出
    。又本案扣案之槍管彈室前端雖具破洞情形，但因20焦耳/
    每平方公分並非很高之標準，因此只要搭配適當之子彈其彈
    頭的單位面積動能可以輕易超過此一標準。另本案扣案槍枝
    雖有撞針無法復位並突出於槍機壁之情況，但不會影響槍枝
    裝填適當子彈後之射擊功能，且得以拉放滑套之方式來擊發
    適用子彈。至鑑定書所載「無法鑑驗」乃因欠缺適用子彈，
    無法實際試射，但本案扣案之槍枝仍具有殺傷力（本院卷第
    16 8至170 頁反面）等語，是堪認本案扣案之子彈及改造手
    槍均具殺傷力。綜上，被告前揭自白與事實相符。本件事證
    明確，被告犯行堪予認定，應依法論科。
二、按槍砲彈藥刀械管制條例第8 條第4 項、第12條第4 項，係
    將持有與寄藏為分別之處罰規定，而寄藏與持有，均係將物
    置於自己實力支配之下，僅寄藏必先有他人之持有行為，而
    後始為之受寄代藏而已，故寄藏之受人委託代為保管，其保
    管之本身，亦屬持有，不過，此之持有係受寄之當然結果，
    自不應另就持有予以論罪。是核被告徐子孟就事實欄一(一)所
    為，係犯槍砲彈藥刀械管制條例第12條第4 項之未經許可持
    有子彈罪，就事實欄一(二)所為，係犯槍砲彈藥刀械管制條例
    第8 條第4 項未經許可寄藏可發射子彈具有殺傷力之改造手
    槍罪及同條例第12條第4 項之未經許可寄藏子彈罪。被告羅
    金安就事實欄一(二)所為，係犯槍砲彈藥刀械管制條例第8 條
    第4 項未經許可持有可發射子彈具有殺傷力之改造手槍罪及
    同條例第12條第4 項之未經許可持有子彈罪。又徐子孟就事
    實欄一(二)乃以同一寄藏行為，同時受託寄藏可發射子彈具有
    殺傷力之改造手槍1 支及子彈6 顆，而羅金安就事實欄一(二)
    乃同時持有改造手槍1 支及子彈6 顆，均屬一行為犯數罪名
    之想像競合犯，依法就徐子孟此部分應論以較重之未經許可
    寄藏可發射子彈具有殺傷力之改造手槍罪，就羅金安此部分
    應論以較重之未經許可持有可發射子彈具有殺傷力之改造手
    槍罪。另徐子孟就事實欄一(一)未經許可持有子彈罪，與事實
    欄一(二)未經許可寄藏可發射子彈具有殺傷力之改造手槍罪乃
    犯意個別，行為互殊，應予分論併罰，至起訴書雖以徐子孟
    乃以一行為同時觸犯寄藏改造手槍、寄藏子彈與持有子彈罪
    ，為想像競合犯，應從一重之未經許可寄藏改造手槍罪處斷
    ，惟徐子孟乃係先基於持有制式子彈之犯意，嗣後方又受託
    寄藏上開改造手槍與子彈，犯意個別，自非屬一行為，故起
    訴書上開意旨容有誤會，附此敘明。再查，徐子孟、羅金安
    有前揭事實欄一所示犯罪、科刑及執行紀錄，有臺灣高等法
    院被告前案紀錄表在卷可查，其於前案有期徒刑執行完畢後
    5 年內，竟又各故意犯本案有期徒刑以上之罪，均屬累犯，
    各依法應加重其刑。爰審酌徐子孟、羅金安其犯罪動機、目
    的、智識程度、持有及受託寄藏槍彈之數量、時間（徐子孟
    受寄藏之時間甚短，羅金安持有之時間近10月）、可能危害
    社會治安之潛在危險性及犯後態度等一切情狀，分別量處如
    主文所示之刑，及就罰金刑部分均諭知如易服勞役之折算標
    準，並就徐子孟部分定應執行刑。
三、扣案具有殺傷力之仿BERETTA 廠M9型半自動手槍製造之改造
    手槍1 支（含彈匣1 個，槍枝管制編號0000000000號）及可
    擊發具殺傷力直徑8.9 ±0. 5mm之非制式子彈4 顆為違禁物
    ，不問屬於犯人與否，應依刑法第38條第1 項第1 款規定宣
    告沒收之；至於已試射擊發之口徑12 GAUGE制式霰彈2 顆及
    金屬彈殼組合直徑8.9 ±0.5mm 金屬彈頭子彈2 顆，已因擊
    發完畢而喪失其違禁物之本質，均無再予沒收之必要，併此
    說明。
據上論斷，應依刑事訴訟法第299 條第1 項前段，槍砲彈藥刀械
管制條例第8 條第4 項、第12條第4 項，刑法第11條前段、第47
條第1 項、第55條、第42條第3 項前段、第51條第5 款、第38條
第1 項第1 款，判決如主文。
本案經檢察官陳囿辰到庭執行職務。
中    華    民    國  100     年    12    月    29    日
                  刑事第七庭審判長法  官  鄭吉雄
                                  法  官  丁俞尹
                                  法  官  許菁樺
以上正本證明與原本無異。
如不服本判決應於收受判決後10日內向本院提出上訴書狀，並應
敘述具體理由。其未敘述上訴理由者，應於上訴期間屆滿後20日
內向本院補提理由書( 均須按他造當事人之人數附繕本) 「切勿
逕送上級法院」。
                                  書記官  劉寶霞
中    華    民    國   100    年    12    月    29    日
附錄論罪科刑法條：
槍砲彈藥刀械管制條例第8條
未經許可，製造、販賣或運輸鋼筆槍、瓦斯槍、麻醉槍、獵槍、
空氣槍或第4 條第1 項第1 款所定其他可發射金屬或子彈具有殺
傷力之各式槍砲者，處無期徒刑或5 年以上有期徒刑，併科新臺
幣1 千萬元以下罰金。
未經許可，轉讓、出租或出借前項所列槍枝者，處5 年以上有期
徒刑，併科新臺幣1 千萬元以下罰金。
意圖供自己或他人犯罪之用，而犯前二項之罪者，處無期徒刑或
7 年以上有期徒刑，併科新臺幣1 千萬元以下罰金。
未經許可，持有、寄藏或意圖販賣而陳列第1 項所列槍枝者，處
3 年以上10年以下有期徒刑，併科新臺幣7 百萬元以下罰金。
第 1 項至第 3 項之未遂犯罰之。
犯第1 項、第2 項或第4 項有關空氣槍之罪，其情節輕微者，得
減輕其刑。
槍砲彈藥刀械管制條例第12條
未經許可，製造、販賣或運輸子彈者，處1 年以上7 年以下有期
徒刑，併科新台幣500 萬元以下罰金。
未經許可，轉讓、出租或出借子彈者，處6 月以上5 年以下有期
徒刑，併科新台幣300 萬元以下罰金。
意圖供自己或他人犯罪之用，而犯前二項之罪者，處3 年以上1
0 年以下有期徒刑，併科新台幣700 萬元以下罰金。
未經許可，持有、寄藏或意圖販賣而陳列子彈者，處5 年以下有
期徒刑，併科新台幣300 萬元以下罰金。
第 1 項至第 3 項之未遂犯罰之。